臺灣高雄地方法院刑事判決　　　　　　　　　　　　　九十年度易字第四二九四號
　　公　訴　人　臺灣高雄地方法院檢察署檢察官
　　被　　　告　丁○○
　　選任辯護人　黃榮作
　　被　　　告　甲○○
右列被告因違反著作權法案件，經檢察官提起公訴（九十年度偵字第一三二八０號）
，本院判決如左：
    主  文
甲○○共同以明知為侵害著作權之物，意圖營利而交付之方法，侵害他人之著作權，
處有期徒刑月，如易科罰金以佰元折算壹日，緩刑年。
扣案如附表一、二所示之物沒收。
丁○○被訴違反著作權法部分公訴不受理。
    事  實
一、甲○○明知男友丙○○（另案經本院判決）所有向丁○○購得如附表所示之音樂
    著作，係分別由滾石國際音樂股份有限公司、華納國際音樂股份有限公司、上華
    國際企業股份有限公司、福茂唱片音樂股份有限公司、科藝百代股份有限公司、
    新力哥倫比亞音樂股份有限公司、博德曼股份有限公司、豐華唱片股份有限公司
    、環球國際唱片股份有限公司、艾迴股份有限公司、宇宙國際音樂股份有限公司
    、可人唱片國際有限公司、亞洲歌萊美股份有限公司（起訴書綴載歌林天龍音樂
    事業股份有限公司、磨岩唱片股份有限公司，漏載可人唱片國際有限公司、亞洲
    歌萊美傳播股份有限公司）享有著作財產權之著作，而如附表所示之音樂光碟，
    係未經上開公司等著作財產權人之授權，由他人擅自重製該公司享有著作財產權
    之重製物，竟與吳某共同意圖營利，於民國九十年五月十五日，以非法重製光碟
    每片新台幣（下同）一百元之價格，在高雄縣岡山鎮○○路版市等地，販賣並交
    付予不特之人。嗣於九十年五月十五日二十二時三十分許，在前開攤位為警查獲
    ，並扣得如附表所示非法重製音樂光碟二百二十九片（僅二百一十三片經告訴人
    告訴）、販賣所得現金九百元及販售非法重製音樂光碟所用之招牌一面、投錢筒
    一個。
二、案經滾石國際音樂股份有限公司、華納國際音樂股份有限公司、上華國際企業股
    份有限公司、福茂唱片音樂股份有限公司、科藝百代股份有限公司、新力哥倫比
    亞音樂股份有限公司、博德曼股份有限公司、豐華唱片股份有限公司、環球國際
    唱片股份有限公司、艾迴股份有限公司、宇宙國際音樂股份有限公司、可人唱片
    國際有限公司、亞洲歌萊美傳播股份有限公司（起訴書綴載歌林天龍音樂事業股
    份有限公司、磨岩唱片股份有限公司，漏載可人唱片國際有限公司、亞洲歌萊美
    傳播股份有限公司）訴由高雄縣警察局岡山分局報告臺灣高雄地方法院檢察署檢
    察官偵查起訴。
    理  由
壹、有罪部分：
一、訊被告被告甲○○固未否認於前揭時、地為警查獲之事實，惟矢口否認有與吳瑞
    廷共同販售非法重製音樂光碟之犯行，辯稱：伊係去逛夜市並尋訪丙○○，因吳
    某不在，所以在攤位等候云云。惟查，被告甲○○為警查獲前，經現場埋伏之員
    警以錄影機在查獲現場進行蒐證，蒐證之時間長達三十分鐘，自下午九時二十一
    分起，至九時五十分止。被告甲○○於該段時間內，均於該攤位前，或有整理攤
    位及四下張望之行為，並有與顧客或丙○○交談之舉止之情，業經本院於審理中
    勘驗屬實，有本院九十一年一月三日審理筆錄可資為憑。加以被告甲○○既未否
    認與丙○○為男女朋友，並且常以行動電話與吳某聯繫，於尋訪吳某未著之際，
    大可以行動電話與吳某取得聯繫，而不必在攤位前以挑選光碟片之方式枯等半個
    小時之久，且錄影帶畫面中亦未見王女有找尋吳某之舉止，足見被告甲○○辯稱
    僅為等候丙○○而在現場停留並不足採，此外，並有現場相片四張及附表所示各
    音樂著作之著作權權利證明文件在卷可稽，本件事證明確，被告甲○○之犯行洵
    堪認定。
二、核被告所為，係犯著作權法第九十三條第三款、第八十七條第二款之以明知為侵
    害著作權之物意圖營利而交付侵害他人之著作權罪。被告與丙○○有犯意聯絡及
    行為分擔，為共同正犯。被告以一販賣盜版光碟片之行為，同時侵害數告訴人之
    著作財產權，為想像競合犯，應從一重處斷。被告於一日內先後數次販售非法重
    製音樂光碟之行為，係本於同一犯意接續為之，應論以一罪。爰審酌被告為一己
    私利，不知對他人之智慧財產權予以尊重，與國際社會保護智慧財產權之潮流相
    違背，事後又矢口否認犯行，難謂有悔悟之心，本應予重罰，然念其僅因與丙○○為男女朋友而偶一為此犯行，情節較輕微，且前未曾受有期徒刑以上刑之宣告
    ，有台灣高等法院被告全國前案紀錄表、臺灣高雄地方法院檢察署刑案查註紀錄
    表附卷可參，足見素行良好等一切情狀，量處如主文所示之刑，併諭知易科罰金
    之折算標準，以示懲儆。又被告未曾受有期徒刑以上刑之宣告，已如前述，因年
    輕識淺短於思慮，致罹刑章，經此偵審程序及刑之宣告後，應知所警惕，信無再
    犯之虞，本院認前開對其所宣告之刑，以暫不執行為適當，爰併予以宣告緩刑三
    年，以啟自新。至扣案如附表一所示之盜版音樂光碟片二百一十三片、自製價目
    表一張及投幣筒一個、現金九百元均為共同被告丙○○所有，係供其與被告共犯
    本件之罪所用及因犯罪所得之物，應依刑法第三十八條第一項第二、三款之規定
    宣告沒收。
三、公訴意旨雖認被告甲○○自民國九十年四月中旬某日起便與丙○○於前揭點共同
    販售非法重製音樂光碟片，而認被告所為構成連續違反著作權法之罪，然訊據被
    告堅決否認與丙○○共同販賣非法重製音樂光碟之行為，丙○○於偵查中並否認
    與被告甲○○共同販售非法重製音樂光碟，本院又查無被告甲○○除本次為警查
    獲之犯行外，有其他違反著作權法之行為，本應就該部分犯行為被告甲○○無罪
    之諭知，然因公訴人認該部分事實若成立犯罪，與前開業經起訴有罪部分具有連
    續犯之裁判上一罪關係，故不另為無罪諭知，又扣案其餘非法重製音樂光碟十六
    片，未據著作權人出告訴，本應為不受理之預知，然因被告販售該等非法重製音
    樂光碟之事實若成立犯罪，與前開有罪部分具有想像競合犯之裁判上一罪關係，
    故亦不另為不受理之諭知，並不另就該非法重製之音樂光碟為收之諭知，均附此
    敘明。
貳、不受理部分：
一、公訴意旨另以：被告丁○○意圖營利，明知扣案之音樂光碟係滾石國際音樂股份
    有限公司享有著作權而他人非法重製之物，仍以每片三十元之代價販售與丙○○
    ，因認被告丁○○與丙○○及被告甲○○共同涉犯著作權法第八十七條第二款及
    第九十三條第三款之罪。
二、按告訴或請求乃論之罪，未經告訴、請求或其告訴、請求經撤回或已逾告訴期間
    者，法院應諭知不受理之判決，刑事訴訟法第三百零三條第三款定有明文。
三、經查：本件告訴人亞洲歌萊美傳播股份有限公司等僅對被告甲○○及丙○○無告
    訴，關於被告丁○○涉嫌違反著作權法之犯行，未據告訴人提出告訴，經告訴代
    理人乙○○於本院審理時供陳在卷，並有警訊筆錄及卷內所附告訴狀三紙可憑，
    經本院查閱卷証資料確認無訛，又被告丁○○係丙○○之上游批發商，與吳某係
    各自本於營利之意圖而為銷售之犯行，是被告丁○○將非法重製音樂光碟售予吳
    某後，就丙○○嗣後之販售行為無犯意聯絡及行為分擔而無共犯關係，其等既無
    共同正犯之關係，從而，告訴代理人主張對丙○○及甲○○所為之告訴，依刑事
    訴訟法第二百三十九條之規定及於丁○○，並無理由，本件關於丁○○涉嫌違反
    著作權法第第八十七條第二款及第九十三條第三款之行為，既未經著作權人合法
    告訴，揆諸首揭說明，自應就被告丁○○部分，為不受理之諭知。
據上論斷，應依刑事訴訟法第二百九十九條第一項前段、第三百零三條第三款，刑法
第十一條前段、第二十八條，著作權法第九十三條第三款、第八十七條第二款，刑法
第五十五條、第七十四條第一款、第四十一條第一項、第三十八條第一項第二、三款
，罰金罰鍰提高標準條例第二條，判決如主文。
中      華      民      國    九十一    年      一      月     十六     日
                                  臺灣高雄地方法院刑事第二庭
                                      法  官  卓立婷
右正本證明與原本無異。
如不服本判決，應於判決送達後十日內，向本院提出上訴狀。
                                      書記官    陳家宏
中    華    民    國      九十一      年      一      月      十八      日
附表一：
┌──────────┬───────┬───┬────────────────┐
│音樂光碟名稱        │被侵害歌曲名稱│片數  │錄音著作財產權人                │
├──────────┼───────┼───┼────────────────┤
│彭靖惠 Ms.Cat等     │事過境遷      │二三  │滾石國際音樂股份有限公司        │
├──────────┼───────┼───┼────────────────┤
│孫燕姿  我要的幸福等│超快感        │二三  │華納國際音樂股份有限公司        │
├──────────┼───────┼───┼────────────────┤
│張學友精選集等      │一路上        │十八  │上華國際企業股份有限公司        │
├──────────┼───────┼───┼────────────────┤
│週會精選集2等       │替身          │四    │福茂唱片音樂股份有限公司        │
├──────────┼───────┼───┼────────────────┤
│那英精選集等        │辛酸的浪漫    │三二  │科藝百代股份有限公司            │
├──────────┼───────┼───┼────────────────┤
│伍思凱想念等        │異想世界      │十五  │新力哥倫比亞音樂股份有限公司    │
├──────────┼───────┼───┼────────────────┤
│鐘汶  唯一等        │唯一          │三一  │博德曼股份有限公司              │
├──────────┼───────┼───┼────────────────┤
│梁詠琪精選集等      │花火          │十八  │豐華唱片股份有限公司            │
├──────────┼───────┼───┼────────────────┤
│蔡健雅相信等        │紀念          │九    │環球國際唱片股份有限公司        │
├──────────┼───────┼───┼────────────────┤
│張震嶽Orange等      │放屁          │二二  │艾迴股份有限公司                │
├──────────┼───────┼───┼────────────────┤
│濱崎步精選集等      │Trust         │八    │艾迴股份有限公司                │
├──────────┼───────┼───┼────────────────┤
│動力火車：忠孝東路走│忠孝東路走九遍│四    │宇宙國際音樂股份有限公司        │
│          九遍      │              │      │                                │
├──────────┼───────┼───┼────────────────┤
│黃國俊 Love Time  等│Love Time     │二    │亞洲高萊美傳播股份有限公司      │
├──────────┼───────┼───┼────────────────┤
│黃小楨Activofeinside│Activofeinside│三    │同右                            │
├──────────┼───────┼───┼────────────────┤
│趙薇最後一次分手等  │最後一次分手  │一    │可人唱片國際有限公司            │
├──────────┴───────┴───┴────────────────┤
│合計一百二十四片                                                            │
└───────────────────────────────────────┘
附表二：
一、告示牌參張
二、投錢桶壹個
